【裁判字號】    90,上訴,561
【裁判日期】    900606
【裁判案由】    偽造文書
【裁判全文】
臺灣高等法院臺南分院刑事判決          九十年度上訴字第五六一號  Ａ
      上  訴  人
      即  被  告  甲  ○  ○
右上訴人因偽造文書案件，不服臺灣嘉義地方法院九十年度訴字第九九號中華民國九
十年二月二十七日第一審判決（起訴案號：臺灣嘉義地方法院檢察署九十年度偵字第
四六六號），提起上訴，本院判決如左：
      主      文
上訴駁回。
      事      實
一、甲○○於民國（下同）九十年一月十日上午十一時三十分許，無照駕駛車牌號碼
    ＦＺ─三六九二號自小客車，行經嘉義縣東石鄉台十七線雲嘉大橋南端處，遭交
    通警察攔下盤查，詎甲○○為脫免遭開立告發單而受處罰，竟冒用其堂兄乙○○
    名義，在嘉義縣警刑字第Ｌ00000000號舉發違反道路交通管理事件通知
    單之移送聯（黃色單）「收受通知聯者簽章欄」內偽簽「乙○○」之署名（原審
    誤植為署押，因以複寫方式製作，故迴覆聯（水藍色單）之「迴覆機關章戳欄」
    、及存根聯（白色單）之「填單單位章戳欄」內亦有「乙○○」之署名），表示
    已收受該通知單之意，然後再交還予處理之警員洪進安，而主張係由乙○○領受
    通知單，足以生損害於乙○○及嘉義縣警察局對道路交通事件管理之正確性，嗣
    為警識破查獲。
二、案經嘉義縣警察局朴子分局移送台灣嘉義地方法院檢察署檢察官偵查起訴。
      理      由
一、右揭事實，迭據上訴人即被告甲○○（下稱被告）於警訊、偵查中、原審及本院
    審理中坦承不諱，復有如事實欄內所載上開遭被告偽造「乙○○」署名之嘉義縣
    警刑字第Ｌ00000000號舉發違反道路交通管理事件通知單之移送聯、迴
    覆聯、存根聯各一紙附卷可稽，被告在嘉義縣警刑字第Ｌ00000000號舉
    發違反道路交通管理事件通知單之移送聯（黃色單）「收受通知聯者簽章欄」內
    偽簽「乙○○」之署名（原審誤植為署押，因以複寫方式製作，故迴覆聯（水藍
    色單）之「迴覆機關章戳欄」、及存根聯（白色單）之「填單單位章戳欄」內亦
    有「乙○○」之署名），係表示已收受該通知單之意，然後再交還予處理之警員
    洪進安，而主張係由乙○○領受通知單，足以生損害於乙○○及嘉義縣警察局對
    道路交通事件管理之正確性，足認被告之自白與事實相符，本件罪證已臻明確，
    被告之犯行洵堪認定。
二、核被告所為，係犯刑法第二百十六條、第二百十條之行使偽造私文書罪。又於舉
    發違反道路交通管理事件上收受通知聯者簽章欄內偽簽「乙○○」之偽造署名行
    為，因係複寫，故一次簽名即有枚署名，其偽造署名為偽造私文書之階段行為
    ，偽造私文書之低度行為，為高度之行使行為所吸收，均不另論罪。原審以被告
    事證已臻明確，因予適用刑法第二百十六條、第二百十條、第四十一條第一項前
    段、罰金罰鍰提高標準條例第二條，爰審酌被告之品行、犯罪之動機、目的僅為
    圖一時之僥倖、手段、所生危害及犯罪後坦承犯行、態度良好、深表悔意等一切
    情狀，量處有期徒刑肆月，並諭知易科罰金之折算標準，又以嘉義縣警刑字第Ｌ
    00000000號舉發違反道路交通管理事件通知單之移送聯、迴覆聯、存根
    聯上偽造「乙○○」之署名參枚，業據被告陳明在卷，均應併依刑法第二百十九
    條之規定宣告沒收。核其認事用法俱無不合，量刑亦稱妥適。被告上訴意旨猶執
    陳詞，空言指摘原判決量刑過重不當，並無可取，為無理由，應予駁回。
據上論結，應依刑事訴訟法第三百六十八條，判決如主文。
本案經檢察官劉榮堂到庭執行職務。
中    華    民    國      九十      年      六      月        六        日
                                  臺灣高等法院臺南分院刑事第三庭
                                      審判長法官  黃    崑    宗
                                            法官  楊    省    三
                                            法官  莊    俊    華
右正本證明與原本無異。
如不服本判決應於判決送達後十日內向本院提出上訴狀，其未敘述理由者，並應於提
出上訴狀後十日內向本院補提理由書（須附繕本）。
                                      法院書記官  易    慧    玲
中    華    民    國      九十      年      六      月        八        日
附錄本判決論罪科刑法條
中華民國刑法第二百一十六條
 (行使偽造變造或登載不實之文書罪)
行使第二百十條至第二百十五條之文書者，依偽造、變造文書或登載不實事項或使登
載不實事項之規定處斷。
中華民國刑法第二百一十條
 (偽造變造私文書罪)
偽造、變造私文書，足以生損害於公眾或他人者，處五年以下有期徒刑。


司法院資訊處製作；財團法人民間司法改革基金會備份。
